# 同一控制下企业合并的处理

提问人：zd241 时间：2018-03-22 00:02:41
陈老师，原先我问过一个类似的案例，现在稍微修改下，再请教下您： a公司持股b公司100%股权，a公司持股c公司85%股权，自然人d持股c公司15%股权。 第一步骤： 17 年 10 月底，a公司和自然人d以持有的c公司股权，b公司以认缴 3000 万元设立e公司。e公司的认缴比例如下：（b公司60%，a公司34%，自然人d6%），a公司和自然人d都已经实缴，但是b公司只是实缴一部分（金额 50 万元）。公司章程约定以认缴比例享有股东会投票权，对于其他权利没有约定。 第二步骤： 17 年 11 月底，b公司以 1700 万元购买a公司持有的e公司34%的股权，从而实现了b公司对e公司的控制。 以上 2 个步骤属于一揽子交易。 根据以上，我认为 17 年 10 月底的时候，b公司已经完成了对e公司的控制。 1 ，a公司的单体报表在 10 月底，以对 10 月底e公司的净资产中所占的部分（按照完成第二步后的实缴比例）确认长投，与 1750 万元的差额，调整资本公积。 11 月份单体报表没有操作。 2 ，a公司的合并报表，在合并日（ 10 月底）， 1750 万元与对e公司的净资产中所占的部分（按照完成第二步后的实缴比例）的差额，除了前期C公司留存收益恢复以外，差额调整资本公积。 不知道我以上的理解是否正确 还有一个问题，b公司合并e公司属于同一控制下企业合并么？

回答人：chenyiwei
1 、A是母公司，原本就控制B和C，以及从E新设开始就控制E，所以不存在企业合并问题。A应按实际缴纳的出资确认对E的股权投资成本。不涉及对A本身资本公积的变动。 2 、A的合并报表，根据D在E中所占权益的变动情况，体现权益性交易，调整少数股东权益和资本公积。 3 、B取得对E的控制权属于同一控制下合并。

提问人：zd241 时间：2018-03-22 13:23:18
不好陈老师，我想问的是b公司的财务处理。背景情况一样，对于： 1 ，b公司的单体报表在 10 月底，以对 10 月底e公司的净资产中所占的部分（按照完成第二步后的实缴比例）确认长投，与 1750 万元的差额，调整资本公积。 11 月份单体报表没有操作。 2 ，b公司的合并报表，在合并日（ 10 月底）， 1750 万元与对e公司的净资产中所占的部分（按照完成第二步后的实缴比例）的差额，除了前期C公司留存收益恢复以外，差额调整资本公积。 不知道我以上的理解是否正确

回答人：chenyiwei
可以这样理解。